【裁判字號】    98,訴,2741
【裁判日期】    980902
【裁判案由】    毒品危害防制條例
【裁判全文】
臺灣板橋地方法院刑事判決              98年度訴字第2741號
公  訴  人  臺灣板橋地方法院檢察署檢察官
被      告  甲○○
                    （現在臺灣宜蘭監獄執行中）
上列被告因違反毒品危害防制條例案件，經檢察官提起公訴（98
年度毒偵字第4250號、98年度毒偵緝字第341 、342 、343 號）
，本院依簡式審判程序審理後，判決如下：
    主    文
甲○○犯施用第一級毒品共四罪，均累犯，各處有期徒刑捌月。
應執行有期徒刑貳年貳月。
    事    實
一、甲○○前因施用毒品案件，經本院以94年度毒聲字第1480號
    裁定送觀察、勒戒後，因認有繼續施用毒品之傾向，由本院
    以95年度毒聲字第84號裁定令入戒治處所施以強制戒治，嗣
    因認無繼續戒治之必要，於民國95年11月6 日執行完畢釋放
    出臺灣新店戒治所，並於95年12月14日由臺灣板橋地方法院
    檢察署檢察官以95年度戒毒偵字第516 號為不起訴處分確定
    。其另因施用第一級毒品、竊盜案件，分別經本院以93年度
    訴字第1699號、94年度簡字第1745號、94年度易字第1821號
    判決判處10月、6 月、10月確定，嗣前開三刑期復經本院以
    96年度聲減字第1868號裁定減為有期徒刑5 月、3 月、5 月
    確定，經入監接續執行前開減刑後之刑期，甫於97年2 月22
    日縮刑期滿執行完畢。詎其仍不知悔改，於前開強制戒治執
    行完畢釋放後5 年內，分別基於施用第一級毒品之犯意，於
    如附表所示之時間、地點，各以針筒摻水注射之方式，先後
    施用第一級毒品海洛因共4 次。嗣甲○○因係應受尿液採驗
    列管人口，而於各次施用海洛因後，自願同意接受警方採集
    其尿液送鑑驗，始悉上情。
二、案經臺北縣政府警察局板橋分局、新莊分局分別移請臺灣板
    橋地方法院檢察署檢察官偵查後提起公訴。
    理    由
一、本案被告甲○○所犯均係死刑、無期徒刑、最輕本刑為3 年
    以上有期徒刑以外之罪，其於準備程序中就被訴事實皆為有
    罪之陳述，經本院告知簡式審判程序之旨，並聽取公訴人、
    被告之意見後，經合議庭裁定由受命法官獨任進行簡式審判
    程序審理，合先敘明。
二、上揭犯罪事實，業據被告甲○○於檢察官訊問及本院審理時
    均坦承不諱，而其各次為警採集尿液送台灣檢驗科技股份有
    限公司囑託鑑定，結果皆確呈嗎啡陽性反應（按海洛因經施
    用進入人體後，係水解還原成嗎啡，再代謝排出體外，業據
    行政院衛生署藥物食品檢驗局以73藥檢壹字第030221號函文
    說明綦詳，而為本院辦理施用第一級毒品案件職務上所已知
    ），此有如附表所示之濫用藥物檢驗報告在卷可稽，足以佐
    證被告自白與事實相符，堪以採信。再被告前因施用毒品案
    件，經本院以94年度毒聲字第1480號裁定送觀察、勒戒後，
    因認有繼續施用毒品之傾向，由本院以95年度毒聲字第84號
    裁定令入戒治處所施以強制戒治，嗣因認無繼續戒治之必要
    ，於95年11月6 日執行完畢釋放出臺灣新店戒治所，並於95
    年12月14日由臺灣板橋地方法院檢察署檢察官以95年度戒毒
    偵字第516 號為不起訴處分確定等情，有臺灣高等法院被告
    前案紀錄表1 份附卷可稽，足徵被告係於強制戒治執行完畢
    釋放後，5 年以內再為本案各次施用第一級毒品之事證明確
    ，被告犯行均已洵堪認定，應依法論科。
三、核被告甲○○所為，均係犯毒品危害防制條例第10條第1 項
    之施用第一級毒品罪。被告因各次施用海洛因而持有海洛因
    之低度行為，皆為其施用第一級毒品犯行之高度行為所吸收
    ，均不另論罪。查被告前有如事實欄所載之刑案前科紀錄及
    徒刑執行情形，有上開臺灣高等法院被告前案紀錄表在卷足
    徵，其於有期徒刑執行完畢5 年內故意再各次犯本案有期徒
    刑以上之罪，依刑法第47條第1 項規定皆成立累犯，並均應
    加重其刑。又被告所為4 次施用第一級毒品犯行間，於時間
    上可明確區分，且皆係經警採集其尿液送鑑驗後始再犯者，
    足認其犯意各別，應予分論併罰。爰審酌被告前已有因施用
    第一級毒品經法院判處罪刑之前科紀錄，竟仍不思尋求正當
    之身心發展，先後各次施用足以導致精神障礙、性格異常，
    甚至造成生命危險之海洛因，戕害一己之身心健康，對社會
    治安可能之危害程度非微，惟其於犯後尚知坦認全部犯行等
    一切情狀，分別量處如主文所示之刑，並定其應執行之刑，
    以資懲儆。
據上論斷，應依刑事訴訟法第273 條之1 第1 項、第299 條第1
項前段，毒品危害防制條例第10條第1 項，刑法第11條前段、第
47條第1 項、第51條第5 款，判決如主文。
本案經檢察官陳豐年到庭執行職務。
中    華    民    國    98    年    9     月    2     日
                  刑事第十八庭  法  官  張 兆 光
上列正本證明與原本無異。
如不服本判決，應於判決送達後10日內敘明上訴理由，向本院提
出上訴狀 (應附繕本) ，上訴於臺灣高等法院。其未敘述上訴理
由者，應於上訴期間屆滿後20日內向本院補提理由書「切勿逕送
上級法院」。
                                書記官  曹 秋 冬
中    華    民    國    98    年    9     月    2     日
附錄本案論罪科刑法條：
毒品危害防制條例第10條第1 項
施用第一級毒品者，處6 月以上5 年以下有期徒刑。
附表：
┌──┬──────────────┬────────┬────────┐
│編號│施用第一級毒品之時間、地點  │移送機關、採尿日│尿液檢驗報告    │
│    │                            │期              │                │
├──┼──────────────┼────────┼────────┤
│一  │97年10月2 日中午12時許，在臺│臺北縣政府警察局│台灣檢驗科技股份│
│    │北縣板橋市○○街25巷40之3 號│板橋分局、97年10│有限公司97年10月│
│    │，施用第一級毒品海洛因1 次  │月3 日          │22日濫用藥物檢驗│
│    │                            │                │報告            │
├──┼──────────────┼────────┼────────┤
│二  │98年1 月21日下午3 時許，在臺│臺北縣政府警察局│台灣檢驗科技股份│
│    │北縣板橋市○○街25巷40之3 號│新莊分局、98年1 │有限公司98年2 月│
│    │，施用第一級毒品海洛因1 次  │月23日          │16日濫用藥物檢驗│
│    │                            │                │報告            │
├──┼──────────────┼────────┼────────┤
│三  │98年1 月31日下午3 時許，在臺│臺北縣政府警察局│台灣檢驗科技股份│
│    │北縣板橋市○○街25巷40之3 號│板橋分局、98年2 │有限公司98年2 月│
│    │，施用第一級毒品海洛因1 次  │月1 日          │19日濫用藥物檢驗│
│    │                            │                │報告            │
├──┼──────────────┼────────┼────────┤
│四  │98年2 月19日中午12時許，在臺│臺北縣政府警察局│台灣檢驗科技股份│
│    │北縣板橋市○○街25巷40之3 號│新莊分局、98年2 │有限公司98年3 月│
│    │，施用第一級毒品海洛因1 次  │月20日          │5 日濫用藥物檢驗│
│    │                            │                │報告            │
└──┴──────────────┴────────┴────────┘


司法院資訊處製作；財團法人民間司法改革基金會備份。
